【裁判字號】    90,台上,1691
【裁判日期】    900921
【裁判案由】    侵權行為損害賠償
【裁判全文】
最高法院民事裁定                                九十年度台上字第一六九一號
    上  訴  人  台灣糖業股份有限公司
    法定代理人  錢 秉 才
    訴訟代理人  林 樹 根律師
                洪 茂 松律師
    被 上訴 人  寅 ○ ○
                玄 ○ ○
                宇 ○ ○
                子 ○ ○
                甲 ○ ○
                黃    ○
                壬 ○ ○
                乙 ○ ○
                地 ○ ○
                Ａ ○ ○
                巳 ○ ○
                午 ○ ○
                己 ○ ○
                戊 ○ ○
                辛 ○ ○
                亥 ○ ○
                癸 ○ ○
                酉 ○ ○
                申 ○ ○
                天 ○ ○
                未 ○ ○
                丁 ○ ○
                丙 ○ ○
                丑 ○ ○
                宙○○○
                戌 ○ ○
                卯○○○
                辰 ○ ○
                庚 ○ ○
右當事人間請求侵權行為損害賠償事件，上訴人對於中華民國九十年四月十日台灣高
等法院台南分院第二審判決（八十九年度重上字第三八號），提起上訴，本院裁定如
左：
    主  文
上訴駁回。
第三審訴訟費用由上訴人負擔。
    理  由
按對於第二審判決上訴，非以其違背法令為理由，不得為之，民事訴訟法第四百六十
七條定有明文。依同法第四百六十八條規定，判決不適用法規或適用不當者，為違背
法令。而判決有同法第四百六十九條所列各款情形之一者，為當然違背法令。是當事
人提起上訴，如依民事訴訟法第四百六十八條規定，以第二審判決有不適用法規或適
用法規不當為理由時，其上訴狀或理由書應有具體之指摘，並揭示該法規之條項或其
內容。若係成文法以外之法則，應揭示該法則之旨趣。倘為司法院解釋、或本院之判
例，則應揭示該判解之字號或其內容。如以民事訴訟法第四百六十九條所列各款情形
為理由時，其上訴狀或理由書，應揭示合於該條款之事實。上訴狀或理由書如未依此
項方法表明，或其表明者，顯與上開條文規定之情形不合時，即難認已對第二審判決
之違背法令有具體之指摘，其上訴自難認為合法。本件上訴人對第二審判決提起上訴
，雖以該判決違背法令為由，惟核其上訴理由狀所載內容，係就原審取捨證據，認定
「依兩造訂立之房屋買賣契約及上訴人刊載之廣告，上訴人出售房屋之一樓中庭應為
綠化遊憩設施之花園廣場，惟該一樓中庭花園廣場因與設計圖不符，經主管機關認定
屬違法增建，隨時會被拆除，上訴人所為不合債之本旨；且上訴人係另以中庭迴車道
之設計提出建管單位申請建造執照，應有可歸責之事由」等事實之職權行使，指摘其
為不當，而非具體表明原判決有何不適用法規或適用法規不當之情形，並揭示該法規
之條項或其內容，及合於民事訴訟法第四百六十九條所列各款之事實，難認對該判決
之如何違背法令已有具體之指摘，依首揭說明，應認其上訴為不合法。又原審係認本
件預售屋買賣，上訴人為不完全給付，依民法不完全給付之規定，命上訴人負損害賠
償責任，經核並無不當，於法無違。上訴論旨有關其應否負瑕疵擔保責任之爭執，核
與上訴人應受敗訴之判決結果，不生影響，附此敘明。
據上論結，本件上訴為不合法。依民事訴訟法第四百八十一條、第四百四十四條第一
項、第九十五條、第七十八條，裁定如主文。
中      華      民      國     九十     年      九      月    二十一    日
                              最高法院民事第六庭
                                  審判長法官  吳  正  一
                                        法官  劉  福  來
                                        法官  鄭  玉  山
                                        法官  葉  勝  利
                                        法官  高  孟  焄
      右正本證明與原本無異
                                              書  記  官
中      華      民      國     九十     年      十      月     十一     日


司法院資訊處製作；財團法人民間司法改革基金會備份。
